【裁判字號】    94,易,1645
【裁判日期】    950105
【裁判案由】    傷害等
【裁判全文】
臺灣板橋地方法院刑事判決              94年度易字第1645號
公  訴  人  臺灣板橋地方法院檢察署檢察官
被      告  乙○○
                    （另案於臺灣臺北監獄臺北分監執行中）
            丙○○
                    （另案於臺灣臺北監獄執行中）
上列被告因傷害等案件，經檢察官提起公訴（93年度偵字第1979
4 號），本院判決如下：
    主  文
乙○○以加害身體之事，恐嚇他人致生危害於安全，累犯，處拘
役伍拾日，如易科罰金，以佰元折算壹日，扣案電擊棒壹支沒
收；被訴傷害部分不受理。
丙○○被訴部分不受理。
    事  實
一、乙○○前因違反麻醉藥品案件，經臺灣高等法院以82年度上
    訴字第1761號判決有期徒刑5 年2 月、及經同院以82年度上
    易字第3003號判決判處有期徒刑7 月，經裁定定執行刑有期
    徒刑5 年4 月，執行至84年9 月25日假釋付保護管束。乙○○又於87年間又違反毒品危害防制條例，經撤銷前開假釋，
    執行殘刑3 年4 月5 日，至91年9 月30日縮短刑期執行完畢
    。乙○○猶不知悔改，其因先前曾懷疑甲○○竊取其金錢而
    有糾紛，乙○○乃邀約甲○○於93年12月12日10時15分許，
    至乙○○位於臺北縣板橋市○○路139 巷2 號3 樓之1 之住
    處商議還款之事宜，詎甲○○無法清償，乙○○、丙○○及
    乙○○之友人「阿昌」、「大胖」等竟毆打甲○○（業據甲○○撤回告訴，詳如後述）。乙○○更單獨基於恐嚇之犯意
    ，持其所有電擊棒通電後恫嚇甲○○，並以「如果不還錢就
    要電你」等加害身體之言語恐嚇甲○○，使甲○○心生畏懼
    ，致生危害於安全。嗣於同日22時30分許，經警於臺北縣新
    莊市○○街與中平路路口查獲乙○○，再由乙○○先行帶同
    警方返回住處，扣得乙○○所有用以恐嚇甲○○所用之前開
    電擊棒1 支。
二、案經被害人甲○○訴由臺北縣政府警察局新莊分局報請臺灣
    板橋地方法院檢察署檢察官偵查起訴。
    理  由
壹、有罪部分：
一、訊據被告乙○○坦承前開犯行不諱，告訴人甲○○亦指稱被
    告乙○○確實為持電擊棒對其恐嚇之人，且本件係員警據告
    訴人之指訴，在臺北縣新莊市○○街與中平路路口查獲被告
    乙○○，並由被告乙○○之帶領下，在臺北縣板橋市○○路
    139 巷2 號3 樓之1 查扣被告乙○○所有用以恐嚇告訴人之
    電擊棒1 支，以及告訴人遺留在該處之皮夾、證件、金融卡
    等物，有扣押筆錄、扣押物品目錄表、扣押物品照片、贓物
    認領保管單等在卷可稽，足認被告乙○○之自白屬實。綜上
    事證足認被告乙○○之犯行明確，應依法論處。
二、核被告乙○○所為，係犯刑法第305 條之恐嚇罪。被告乙○○曾因違反麻醉藥品案件，經臺灣高等法院以82年度上訴字
    第1761號判決有期徒刑5 年2 月、及經同院以82年度上易字
    第3003號判決判處有期徒刑7 月，經裁定定執行刑有期徒刑
    5 年4 月，執行至84年9 月25日假釋付保護管束。被告乙○○又於87年間因違反毒品危害防制條例，經撤銷前開假釋，
    執行殘刑3 年4 月5 日，至91年9 月30日縮短刑期執行完畢
    ，有臺灣高等法院被告前案紀錄表在卷可稽，其於有期徒刑
    執行完畢後之5 年以內，再犯本件有期徒刑以上之罪，為累
    犯，應依法加重其刑。本院審酌被告乙○○因一時衝動觸法
    ，犯後如實坦承犯行，告訴人亦表示願意原諒被告乙○○之
    恐嚇犯行，有本院準備程序筆錄在卷為據，並酌以被告乙○○犯罪手段、所生危害等一切情狀，量處如主文所示之刑，
    並定其如易科罰金之折算標準。扣案之電擊棒1 支，為被告
    乙○○所有供犯罪所用，應予宣告沒收。
貳、公訴不受理部分：
一、公訴意旨另以：被告乙○○與丙○○兄弟於91年12月12日10
    時15分許，在臺北縣板橋市○○路139 巷2 號3 樓之1 之住
    處與告訴人甲○○商議金錢糾紛時，被告乙○○與丙○○、
    乙○○之友人「阿昌」、「大胖」等4 人竟基於傷害之犯意
    聯絡，共同徒手毆打告訴人，致告訴人受有右手臂紅腫、鼻
    子瘀傷、頭部多處紅腫等傷害，因認被告乙○○、丙○○均
    涉犯刑法第277 條第1 項傷害罪嫌等語。
二、告訴乃論之罪，告訴人於第一審辯論終結前得撤回其告訴；
    又告訴經撤回者，應諭知不受理之判決，刑事訴訟法第238
    條第1 項、第303 條第3 款分別定有明文。
三、查本件被告乙○○、丙○○被訴傷害之部分，起訴意旨認被
    告等均係涉犯刑法第277 條第1 項之傷害罪，依同法第287
    條前段之規定，須告訴乃論。茲據告訴人於本院準備程序中
    ，以言詞表示撤回告訴，有本院準備程序筆錄為據，依首開
    說明，此部分應不經言詞辯論，逕為不受理之諭知。
據上論斷，應依刑事訴訟法第299 條第1 項前段、第303 條第3
款、第307 條，刑法第305 條、第47條、第41條第1 項前段、第
38條第1 項第2 款，罰金罰鍰提高標準條例第1 條前段、第2 條
，判決如主文。
本案經檢察官陳孟黎到庭執行職務。
中    華    民    國    95    年    1     月    5     日
                  刑事第十一庭  審判長法  官    徐蘭萍
                                      法  官    林淑婷
                                      法  官    林漢強
以上正本證明與原本無異。
如不服本判決應於送達後10日內向本院提出上訴狀。
                                      書記官    黃大千
中    華    民    國    95    年    1     月    5     日
附錄本案論罪科刑法條全文：
刑法第305條
以加害生命、身體、自由、名譽、財產之事，恐嚇他人致生危害
於安全者，處二年以下有期徒刑、拘役或三百元以下罰金。


司法院資訊處製作；財團法人民間司法改革基金會備份。
